臺灣新北地方法院刑事判決
111年度審訴字第535號
公  訴  人  臺灣新北地方檢察署檢察官
被      告  黃木昇


上列被告因詐欺案件，經檢察官提起公訴（111年度偵字第9273
號），被告於本院準備程序中就被訴事實為有罪之陳述，經告知
簡式審判程序之旨，並聽取當事人之意見後，經本院合議庭裁定
由受命法官獨任進行簡式審判程序，判決如下：
    主  文
黃木昇犯三人以上共同冒用政府機關及公務員名義詐欺取財罪，
處有期徒刑陸月。
偽造之「台灣省台中地檢署印」、「台灣台中地方法院印」印文
各壹枚，均沒收。
    事  實
一、黃木昇於民國110年11月間，加入真實姓名年籍不詳、通訊
    軟體Telegram暱稱為「陳小刀」、「倉鼠」之人及「侯閎翊
    」、「鄭孟宗」等成年男子所屬之詐欺集團（涉犯參與犯罪
    組織罪嫌部分，前經臺灣桃園地方檢察署檢察官另案偵查起
    訴，現由臺灣桃園地方法院以111年度訴字第227號案件審理
    中），擔任俗稱「車手」之負責向被害民眾收取遭騙款項之
    工作。黃木昇即與上開詐集團成員共同意圖為自己不法所有
    ，基於三人以上共同冒用政府機關及公務員名義詐欺取財、
    行使偽造公文書及掩飾及隱匿特定犯罪所得之來源及去向之
    洗錢犯意聯絡，於110年11月18日9時40分許起，先由該詐欺
    集團真實姓名年籍不詳之成員，撥打電話予李文惠，陸續假
    冒為健保局人員、刑警大隊大隊長陳志豪、朱兆民檢察官等
    公務人員，佯稱其涉嫌毒品、洗錢刑事案件，因其傳喚未到
    案，需提交相當之保證金與檢調人員，其名下之財產才不會
    遭扣押云云，並將不詳詐欺集團成員所偽造其上印有偽造之
    「台灣省台中地檢署印」印文之「臺灣臺中地方法院檢察署
    刑事傳票」拍照後，以通訊軟體LINE傳送予李文惠而行使之
    ，致李文惠陷於錯誤，而依該詐欺集團成員指示，於同日10
    時30分許，至址設新北市○○區○○路00號「上海商業儲蓄銀行
    華江分行」，使用其向該銀行申辦使用之帳號000000000000
    00000號帳戶（起訴書誤載為000000000000號，應予更正，
    下稱上海商業銀行帳戶）臨櫃提領現金新臺幣（下同）80萬
    元後，再於同日12時52分許依詐欺集團成員之指示，至新北
    市板橋區宏國路64巷口，將80萬元款項交與假冒為檢察機關
    人員之黃木昇，而黃木昇再依上開詐欺集團成員暱稱為「陳
    小刀」之人指示，將所取得之上開詐騙款項送到指定地點，
    交與上開詐欺集團內暱稱為「倉鼠」之不詳姓名年籍之詐欺
    集團成員，以此方式製造金流之斷點，使偵查機關難以追查
    勾稽贓款之來源、去向，而詐欺集團成員於黃木昇收受取得
    上開詐騙款項後，並將不詳詐欺集團成員所偽造其上印有偽
    造之「台灣台中地方法院印」公印文之臺灣臺中地方法院「
    請求暫緩執行凍結令申請書」公文書拍照後，以通訊軟體LI
    NE傳送予李文惠而行使之，以取信李文惠，而以上揭方式共
    同詐騙李文惠，黃木昇並因此獲得收取金額百分之2即1萬6,
    000元之報酬。嗣因李文惠發覺受騙報警處理，經警調取監
    視器錄影畫面，始循線查悉上情。
二、案經李文惠玲訴由新北市政府警察局海山分局報告臺灣新北
    地方檢察署檢察官偵查起訴。　　　　
　　理  由
一、查本案被告黃木昇所犯係死刑、無期徒刑、最輕本刑為3年
    以上有期徒刑以外之罪，且非高等法院管轄第一審案件，其
    於準備程序中就被訴事實為有罪之陳述，經本院告知簡式審
    判程序之旨，並聽取公訴人、被告之意見後，本院合議庭裁
    定由受命法官獨任進行簡式審判程序審理，則本案證據之調
    查，依刑事訴訟法第273條之2規定，自不受同法第159條第1
    項、第161條之2、第161條之3、第163條之1及第164條至第1
    70條規定之限制，合先敘明。
二、前開犯罪事實，業據被告於警詢、偵查、本院準備程序及審
    理時均坦承不諱，核與證人即告訴人李文惠於警詢及偵查時
    證述之情節相符（見偵字卷第15至17頁、第55至57頁），並
    有告訴人所提供與詐欺集團成員LINE對話紀錄翻攝照片1份
    、新北市板橋區宏國路64巷口道路監視器錄影面翻攝照片4
    張、上海商業銀行帳戶內頁存摺明細、偽造臺灣臺中地方法
    院檢察署刑事傳票及偽造臺灣臺中地方法院請求暫緩執行凍
    結申請書各1紙等附卷可稽（見偵字卷第19至21頁、第23至2
    5頁、第63頁、第65頁、第81頁），足認被告上開任意性自
    白與事實相符，堪以採信。本案事證明確，被告犯行洵堪認
    定，應依法論科。
三、論罪科刑
(一)罪名：　　
 1、加重詐欺取財罪：
　⑴查被告於警詢時自陳：本案是受我上手「陳小刀」指示與告
    訴人李文惠面交收取取贓款，再依「陳小刀」指示，到達指
    定地點，交予「倉鼠」收受，並統一由該詐欺集團幹部「侯
    閎翊」將酬勞新給我等語（見偵字卷第10至11頁），且本案
    分別有假冒健保局人員、刑警大隊大隊長、朱兆民檢察官等
    詐騙集團成員，陸續向告訴人施用詐術，亦據告訴人於警詢
    時證述明確，足認本案係三人以上共同冒用政府機關及公務
    員名義實行詐欺。
　⑵是核被告所為，係犯刑法第339條之4第1項第1款、第2款之三
    人以上共同冒用政府機關及公務員名義詐欺取財罪。
 2、行使偽造公文書罪：
　⑴刑法上所謂公印或公印文，係專指表示公署或公務員資格之
    印信而言，即俗稱大印與小官章及其印文，如不足以表示公
    署或公務員之資格者，不得謂之公印，即為普通印章。至其
    形式凡符合印信條例規定之要件而製頒，無論為印、關防、
    職章、圖記，如足以表示其為公務主體之同一性者，均屬之
    ；惟如與機關全銜不符，或於機關全銜之下綴有他等文字，
    即非依印信條例規定，由上級機關所製發之印信，以表示該
    機關之資格者甚明，自非公印（最高法院69年度台上字第69
    3號、第1676號判決意旨參照）。查：本案詐欺集團成員傳
    送給告訴人之上開文書，其中印有「台灣台中地方法院印」
    之文書，該印文係政府機關之正確名銜，樣式亦與政府機關
    關防（即俗稱大印）相符，顯係偽造該機關製發之印信，以
    表示該機關之資格，自屬公印文；至另印有「台灣省台中地
    檢署印」之文書，則印文與機關之全銜不符，揆諸前開說明
    ，應不屬於刑法第218條第1項之「公印文」。 
  ⑵又按刑法上所稱之公文書，係指公務員職務上製作之文書，
    即以公務員為其製作之主體，且係本其職務而製作而言，至
    文書內容之為公法上關係抑為私法上關係，其製作之程式為
    法定程式，抑為意定程式，及既冒用該機關名義作成，形式
    上足使人誤信為真正，縱未加蓋印信，其程式有欠缺，均所
    不計（最高法院54年台上字第1404號判決、71年度台上字第
    7122號判決意旨參照）。故刑法上所稱之「公文書」，係指
    公務員職務上製作之文書，與其上有無使用「公印」無涉；
    若由形式上觀察，文書之製作人為公務員，且文書之內容係
    就公務員職務上之事項所製作，即令該偽造之公文書上所載
    製作名義機關不存在，或該文書所載之內容並非該管公務員
    職務上所管轄，然社會上一般人既無法辨識而仍有誤信為真
    正之危險，仍難謂非公文書。查：本案詐欺集團成員傳送給
    告訴人之上開文書，內容係表示台灣台中地方法院、台灣台
    中地方檢察署所出具，用以表示告訴人涉嫌刑事案件，傳喚
    告訴人出庭、帳戶遭凍結及已收受告訴人交付款項意思之證
    明，顯係冒用政府機關及公務員名義所製作之文書，縱製作
    名義機關台灣台中地方法院並無出具此格式內容之文件，或
    其上「台灣省台中地方檢察署」印文之機關名稱有誤，然該
    文書上所載之內容，與犯罪偵查、審判事項有關，核與各檢
    察署、法院執掌之業務相當，一般人若非熟知各檢察署、法
    院之正式名稱、內部組織及印文外觀，實難以分辨該機關之
    名稱、印文是否正確無誤，或該業務單位是否實際存在，形
    式上仍有誤信該等文書為公務員職務上所製作真正文書之危
    險，依上說明，堪認均屬偽造之公文書無訛。
　⑶核被告所為，係犯刑法第216條、第211條之行使偽造公文書
    罪。又偽造上開公印文、印文之行為係偽造公文書之部分行
    為，偽造公文書之行為復為行使偽造公文書之高度行為所吸
    收，均不另論罪。
 3、一般洗錢罪：
　⑴洗錢防制法業於105年12月28日修正公布，並於106年6月28日
    生效施行。為徹底打擊洗錢犯罪，新法乃依照國際防制洗錢
    金融行動工作組織（Financial Action Task Force）40項
    建議之第3項建議，並參採聯合國禁止非法販運麻醉藥品和
    精神藥物公約及聯合國打擊跨國有組織犯罪公約之洗錢行為
    定義，將洗錢行為之處置、多層化及整合等各階段，全部納
    為洗錢行為，而於新法第2條規定：「本法所稱洗錢，指下
    列行為：一、意圖掩飾或隱匿特定犯罪所得來源，或使他人
    逃避刑事追訴，而移轉或變更特定犯罪所得。二、掩飾或隱
    匿特定犯罪所得之本質、來源、去向、所在、所有權、處分
    權或其他權益者。三、收受、持有或使用他人之特定犯罪所
    得。」以求與國際規範接軌。過去實務認為，行為人對犯特
    定犯罪所得之財物或利益作直接使用或消費之處分行為，或
    僅將自己犯罪所得財物交予其他共同正犯，祇屬犯罪後處分
    贓物之行為，非該條例所規範之洗錢行為，惟依新法規定，
    倘行為人意圖掩飾或隱匿特定犯罪所得來源，而將特定犯罪
    所得直接消費處分，甚或交予其他共同正犯，而由共同正犯
    以虛假交易外觀掩飾不法金流移動，即難認單純犯罪後處分
    贓物之行為，應仍構成新法第2條第1款或第2款之洗錢行為
    （最高法院110年度台上字第2080號判決意旨參照）。
　⑵被告係將所詐得之告訴人交付之款項，依其所不認識且不知
    真實聯絡方式之詐欺集團成員暱稱「陳小刀」之人指示，將
    收受之領款帶往指定地點交付與不認識亦不知真實聯絡方式
    之詐欺集團成員暱稱「倉鼠」之人，業據被告於警詢時自承
    在卷，自形式上觀察，於此際即與被告持告訴人所交付之贓
    款，產生金流之斷點，實際上已發生掩飾、隱匿特定犯罪所
    得來源、去向之效果，且足認被告及其所屬集團成員係基於
    掩飾、隱匿特定犯罪所得來源之意圖而為之，自構成洗錢防
    制法第14條第1項之一般洗錢罪。是核被告所為，係犯洗錢
    防制法第14條第1項之洗錢罪。
(二)起訴效力所及之說明：　　
　　公訴意旨雖未敘及被告一般洗錢之犯行，然此部分與起訴之
    犯罪事實具有想像競合犯裁判上一罪之關係，應為起訴效力
    所及，且經本院當庭告知被告另涉此部分罪名，予被告表示
    意見之機會，已無礙於被告訴訟防禦權之行使，本院自應併
    予審理。
(三)共同正犯：
    共同正犯之意思聯絡，不以數人間直接發生者為限，間接之
    聯絡者，亦包括在內，復不限於事前有所謀議，僅於行為當
    時有共同犯意之聯絡，或於行為當時，基於相互之認識，不
    論明示通謀或相互間默示合致，以共同犯罪之意思參與，均
    屬之。又共同實施犯罪行為之人，參與構成要件行為之實施
    ，並不以參與構成犯罪事實之全部或始終參與為必要，即使
    僅參與構成犯罪事實之一部分，或僅參與某一階段之行為，
    亦足以成立共同正犯。查：被告雖非自始至終參與各階段之
    犯行，然被告擔任面交車手，負責向告訴人收取財物，並轉
    交其他詐欺集團成員，與詐欺集團成員間為詐欺告訴人而彼
    此分工，堪認被告與渠等係在合同意思範圍內，各自分擔犯
    罪行為之一部，並相互利用他人之行為，以達犯罪之目的，
    是被告與其他詐欺集團成員間，就上開犯行有犯意聯絡及行
    為分擔，應論以共同正犯。
(四)罪數：　　
    按刑法上一行為而觸犯數罪名之想像競合犯，其存在之目的
    ，在於避免對於同一不法要素過度評價，則自然意義之數行
    為，得否評價為法律概念之一行為，應就客觀構成要件行為
    之重合情形、主觀意思活動之內容、所侵害之法益與行為間
    之關聯性等要素，視個案情節依社會通念加以判斷。如具有
    行為局部之同一性，或其行為著手實行階段無從區隔者，得
    認與一行為觸犯數罪名之要件相侔，而依想像競合犯論擬（
    最高法院107年度台上字第1066號判決意旨參照）。查：被
    告就所犯三人以上共同冒用政府機關及公務員名義詐欺取財
    罪、行使偽造公文書罪及一般洗錢罪，係基於同一犯罪決意
    而為，各行為間有所重疊，應評價為一行為觸犯數罪名之想
    像競合犯，爰依刑法第55條之規定，從一重論以三人以上共
    同冒用政府機關及公務員名義詐欺取財罪處斷，起訴書誤載
    為行使偽造公文書罪，容有誤會，惟業經蒞庭檢察官更正，
    附此敘明。
(五)刑之減輕：　
 1、按犯罪之情狀顯可憫恕，認科以最低度刑仍嫌過重者，得酌
    量減輕其刑，刑法第59條定有明文。考其立法理由：科刑時
    原即應依第57條規定審酌一切情狀，尤應注意該條各款所列
    事項，以為量刑標準，本條所謂「犯罪之情狀可憫恕」，自
    係指裁判者審酌第57條各款所列事項以及其他一切與犯罪有
    關之情狀之結果，認其犯罪足堪憫恕者而言，即必於審酌一
    切之犯罪情狀，在客觀上顯然足以引起一般同情，認為縱予
    宣告法定最低刑度猶嫌過重者，始有其適用（最高法院38年
    台上字第16號、45年台上字第1165號、51年台上字第899號
    判例意旨參照）。另按若有情輕法重之情形者，裁判時本有
    刑法第59條酌量減輕其刑規定之適用（司法院大法官釋字第
    263號解釋意旨可資參照），從而其「情輕法重」者，縱非
    客觀上足以引起一般同情，惟經參酌該號解釋並考量其犯罪
    情狀及結果，適用刑法第59條之規定酌減其刑，應無悖於社
    會防衛之刑法機能（最高法院81年度台上字第865號判決意
    旨可資參照）。查被告所為係犯刑法第339條之4第1項第1款
    、第2款之3人以上共同冒用政府機關及公務員名義詐欺取財
    罪，其法定最輕本刑為1年以上有期徒刑，刑度不可謂不重
    ，考量被告行為時年僅19歲，智慮未深，且僅係擔任「車手
    」之工作，並非詐欺集團之核心成員，其聽從上游指示領取
    詐欺所得，與上層策畫者及實際實行詐術者相比，惡性較輕
    ，實際分得不法利益亦屬有限，且犯後坦承犯行，並已積極
    與告訴人達成調解，且已賠償10萬元（餘款分期清償），告
    訴人於本院審理時亦陳明，考量被告年紀尚輕，為避免影響
    被告未來，請求本院對被告從輕量刑等語，有本院簡式審判
    筆錄、調解筆錄影本、公務電話紀錄表各1份在卷可憑，足
    見被告已盡力彌補告訴人財產損失，本院綜合上開各情，認
    依被告犯罪情節，若科以該條之法定最輕本刑1年有期徒刑
    ，實屬情輕法重，難謂符合罪刑相當性及比例原則，在客觀
    上足以使人感覺過苛而引起一般之同情，尚非無可憫恕，爰
    依刑法第59條規定，酌量減輕其刑。
 2、另按洗錢防制法第16條第2項規定：「犯前2條之罪，在偵查
    或審判中自白者，減輕其刑。」；又按想像競合犯之處斷刑
    ，本質上係「刑之合併」。其所謂從一重處斷，乃將想像競
    合犯組成之評價上數罪，合併為科刑一罪，其所對應之刑罰
    ，亦合併其評價上數罪之數法定刑，而為一個處斷刑。易言
    之，想像競合犯侵害數法益者皆成立犯罪，論罪時必須輕、
    重罪併舉論述，同時宣告所犯各罪名，包括各罪有無加重、
    減免其刑之情形，亦應說明論列，量刑時併衡酌輕罪部分量
    刑事由，評價始為充足，然後依刑法第55條前段規定「從一
    重處斷」，非謂對於其餘各罪可置而不論。因此，法院決定
    處斷刑時，雖以其中最重罪名之法定刑，做為裁量之準據，
    惟於裁量其輕重時，仍應將輕罪合併評價在內（最高法院10
    8年度台上字第4405號、第4408號判決意旨參照）。查被告
    於本院審理中自白上開一般洗錢犯行，依上開規定原應減輕
    其刑，惟被告所犯一般洗錢罪係屬想像競合犯其中之輕罪，
    被告就本案犯行係從一重之三人以上共同冒用政府機關及公
    務員名義詐欺取財罪，就被告此部分想像競合輕罪得減刑部
    分，依上開說明，由本院於後述量刑時一併衡酌該部分減輕
    其刑事由。
(六)量刑：
　　爰以行為人之責任為基礎，審酌現今社會詐欺事件層出不窮
    、手法日益翻新，政府及相關單位無不窮盡心力追查、防堵
    ，大眾傳播媒體更屢屢報導民眾被詐欺，甚至畢生積蓄因此
    化為烏有之相關新聞，而被告年輕力壯，卻不思依循正途獲
    取穩定經濟收入，竟貪圖不法錢財，仍加入詐欺集團，向告
    訴人面交詐得財物，所為嚴重損害財產之交易安全及社會經
    濟秩序，危害社會非淺；又被告雖非直接聯繫詐騙告訴人之
    人，然其擔任面交「車手」之工作，仍屬於詐欺集團不可或
    缺之角色，並使其他不法份子得以隱匿真實身分，減少遭查
    獲之風險，助長詐欺犯罪，殊值非難，且告訴人遭詐騙之財
    物金額非低，犯罪所生之危害並非輕微；兼衡被告大學肄業
    之智識程度（見本院之被告戶籍資料查詢結果）、於本院審
    理時自陳之家庭生活及經濟狀況（見本院簡式審判筆錄第5
    頁）、犯後始終坦承犯行，就其所犯洗錢犯行部分符合洗錢
    防制法第16條第2項減刑要件，且業與告訴人達成調解，並
    已彌補告訴人所受部分損失之犯後態度等一切情狀，量處如
    主文所示之刑。
四、沒收：
(一)上開偽造公文書上偽造之「台灣台中地方法院印」、「台灣
    省台中地檢署印」印文各1枚，係本案偽造之印文，應依刑
    法第219條之規定宣告沒收。至上開公文書上雖有偽造之印
    文，然參諸現今電腦影像科技進展，偽造上開印文之方式，
    未必須先偽造印章實體，始得製作印文，而本案未扣得上開
    印章實體，亦無證據證明被告所屬之詐欺集團成員係先偽造
    上開印章實體後蓋印在該等偽造之公文書上而偽造印文，實
    無法排除詐欺集團不詳成員僅係以電腦套印、繪圖或其他方
    式偽造上開印文之可能性，是不另宣告沒收偽造印章。
(二)按犯罪所得，屬於犯罪行為人者，沒收之；前2項之沒收，
    於全部或一部不能沒收或不宜執行沒收時，追徵其價額，刑
    法第38條之1第1項前段、第3項定有明文。又宣告前二條之
    沒收或追徵，有過苛之虞、欠缺刑法上之重要性、犯罪所得
    價值低微，或為維持受宣告人生活條件之必要者，得不宣告
    或酌減之。刑法第38條之2第2項亦有明文規定。另按犯罪所
    得之沒收、追徵，在於剝奪犯罪行為人之實際犯罪所得（原
    物或其替代價值利益），使其不能坐享犯罪之成果，重在犯
    罪者所受利得之剝奪，兼具刑罰與保安處分之性質。有關共
    同正犯犯罪所得之沒收、追繳或追徵，最高法院已改採應就
    共犯各人實際分受所得之財物為沒收，追徵亦以其所費失者
    為限之見解（最高法院108年度台上字第3746號判決意旨參
    照）。而所謂各人「所分得」，係指各人「對犯罪所得有事
    實上之處分權限」，法院應視具體個案之實際情形而為認定
    （最高法院104年度台上字第3937號判決意旨參照）。查：
 1、本案被告向告訴人收取之80萬元款項，固屬告訴人所受財產
    上之損失，而為被告犯罪所得，惟被告係擔任面交車手身分
    ，負責收取贓款，並依指示轉交詐騙集團上游成員，是被告
    對於所取得之贓款已無事實上處分權限，揆諸上開說明，此
    部分犯罪所得自無從對被告宣告沒收或追徵。
 2、被告為本案犯行後，獲得告訴人交付款項之百分之2即1萬6,
    000元之報酬等情，業據被告於偵查及本院審理時自陳在卷
    ，固屬其犯罪所得，惟考量被告業與告訴人調解成立，並已
    依調解條件先行賠償10萬元（餘款分期清償），有本院調解
    筆錄影本、公務電話紀錄各1份在卷可憑。是本院認被告與
    告訴人就本案所成立之調解條件，已達到沒收制度剝奪被告
    犯罪所得之立法目的，如在本案仍諭知沒收被告上揭犯罪所
    得，將使被告承受過度之不利益，顯屬過苛，爰依刑法第38
    條之2第2項之規定，不另諭知沒收被告此部分犯罪所得。
(三)犯罪工具物須屬被告所有，或被告有事實上之處分權時，始
    得在該被告罪刑項下併予諭知沒收，至於非所有權人，又無
    共同處分權之共同正犯，自無庸在其罪刑項下諭知沒收（最
    高法院108年度台上字第1366號判決意旨參照）。查：上開
    偽造之公文書2紙、傳送給告訴人上開偽造公文書之照片檔
    案、傳送工具等，雖屬供被告及共犯詐欺集團成員犯本案犯
    行所用之物，惟均未扣案，且無證據證明係屬被告所有或被
    告有事實上之處分權，揆諸上開說明，爰不於本案被告罪刑
    項下宣告沒收。
據上論斷，應依刑事訴訟法第273條之1第1項、第299條第1項前
段，洗錢防制法第14條第1項，刑法第11條前段、第28條、第216
條、第211條、第339條之4第1項第1款、第2款、第55條、第59條
、第219條，刑法施行法第1條之1第1項，判決如主文。
本案經檢察官徐世淵提起公訴，檢察官高智美到庭執行職務。
中　　華　　民　　國　　111 　年　　6 　　月　　29　　日
                  刑事第二十五庭  法  官  白光華
以上正本證明與原本無異　　
如不服本判決，應於判決送達後20日內敘明上訴理由，向本院提
出上訴狀 (應附繕本) ，上訴於臺灣高等法院。其未敘述上訴理
由者，應於上訴期間屆滿後20日內向本院補提理由書「切勿逕送
上級法院」。
                                  書記官　楊貽婷
中　　華　　民　　國　　111 　年　　6 　　月　　29　　日
附錄本案論罪科刑法條全文：　　
洗錢防制法第14條
有第二條各款所列洗錢行為者，處 7 年以下有期徒刑，併科新
臺幣 5 百萬元以下罰金。
前項之未遂犯罰之。
前二項情形，不得科以超過其特定犯罪所定最重本刑之刑。

中華民國刑法第211條
偽造、變造公文書，足以生損害於公眾或他人者，處1 年以上7 
年以下有期徒刑。

中華民國刑法第216條
行使第210 條至第215 條之文書者，依偽造、變造文書或登載不
實事項或使登載不實事項之規定處斷。　　
　　
中華民國刑法第339條之4
犯第339 條詐欺罪而有下列情形之一者，處1 年以上7 年以下有
期徒刑，得併科1 百萬元以下罰金：
一、冒用政府機關或公務員名義犯之。
二、三人以上共同犯之。
三、以廣播電視、電子通訊、網際網路或其他媒體等傳播工具，
    對公眾散布而犯之。
前項之未遂犯罰之。